【裁判字號】    97,交抗,1477
【裁判日期】    971231
【裁判案由】    聲明異議
【裁判全文】
臺灣高等法院臺中分院刑事裁定        97年度交抗字第1477號
抗告人即
原處分機關  交通部公路總局臺中區監理所豐原監理站
代  表  人  張光輝
受處分人    甲○○
上列抗告人即原處分機關因受處分人反道路交通管理處罰條例聲
明異議案件，不服臺灣臺中地方法院97年度交聲字第1357號，中
華民國97年11月21日所為裁定，提起抗告，本院裁定如下：
    主  文
抗告駁回。
    理  由
一、本件經本院審查結果，認原審法院裁定撤銷原處分，並為受
    處分人甲○○不罰之諭知並無違誤，應予維持，並引原審裁
    定之理由（如附件）。
二、原處分機關抗告意旨雖援引道路交通管理處罰條例第35條第
    8項規定，認受處分人駕駛小型車，經儀器測定呼氣酒精濃
    度為0.99mg/l，依違反道路交通管理事件統一裁罰基準，應
    處以新臺幣4萬9千5百元罰鍰，而本件受處分人依緩起訴處
    分書向公庫支付者，僅新臺幣3萬元，自應再繳納不足最彽
    罰鍰之部分（即新臺幣1萬9千5百元），原裁定諭知受處分
    人不罰，尚有未洽云云。
三、惟按行政罰法第26條規定：一行為同時觸犯刑事法律及違反
    行政法上義務規定者，依刑事法律處罰之。但其行為應處以
    其他種類行政罰或得沒入之物而未經法院宣告沒收者，亦得
    裁處之。前項行為如經不起訴處分或為無罪、免訴、不受理
    、不付審理之裁判確定者，得依違反行政法上義務規定裁處
    之。本件受處分人所為係同時觸犯刑法第185條之3酒後駕車
    之罪，及道路交通管理處罰條例第35條第1項第1款之行政法
    上義務規定，按上開規定第1項僅能依刑事法律處罰，而同
    條第2項規定，係列舉同一行為如經不起訴處分或為無罪、
    免訴、不受理、不付審理之裁判確定者，始得依違反行政法
    上義務規定裁處之。其規定意旨已排除經緩起訴處分者，仍
    得依違反行政法上義務規定裁處之餘地；況依緩起訴處分與
    裁判確定所生效力迥不相同，性質亦非相類，於課處人民財
    產上之負擔時，自不得以類推適用方式，隨意比附援引。故
    抗告意旨以受處分人依緩起訴處分所支付國庫之款項，低於
    道路交通管理處罰條例第92條第4項所訂最低罰鍰基準規定
    ，認受處分人應另依同條例裁決繳納不足最低罰鍰之部分，
    並執此指摘原裁定不當，顯有誤解。本件抗告無理由，應予
    駁回。
據上論斷，應依道路交通案件處理辦法第26條，刑事訴訟法第41
2條，裁定如主文。
中    華    民    國    97    年    12    月    31    日
            刑事第六庭  審判長法  官   李  文  雄
                              法  官   張  恩  賜
                              法  官   邱  顯  祥
上列正本證明與原本無異。
不得再抗告。
                              書記官  許  美  惠
中    華    民    國    97    年    12  月     31     日


司法院資訊處製作；財團法人民間司法改革基金會備份。
